ACORDAO-COMPLETO-2360781

ACÓRDÃO DE RELAÇÃO

ACÓRDÃO DE RELAÇÃO 6892/2019 ATA 26/2019 - PRIMEIRA CÂMARA

Acórdão 6892/2019-TCU-Primeira Câmara
Os Ministros do Tribunal de Contas da União ACORDAM, por unanimidade, com fundamento no art. 71, inciso III, da Constituição Federal/1988, c/c os arts. 1º, inciso V, e 39, inciso II, da Lei 8.443/1992, arts. 1º, inciso VIII, 17, inciso III, 143, inciso II, 259, inciso II, e 260, § 1º, do Regimento Interno do TCU, em considerar legais, para fins de registro, os atos de concessão de pensão militar constantes dos autos, de acordo com os pareceres emitidos no presente processo.
1. Processo TC-Processo 012.321/2019-2 (PENSÃO MILITAR) 
	1.1. Interessadas: Angela Ney Ferreira Logulo (XXX.326.907-XX) ; Angela Virginia Guimaraes da Silva (XXX.752.614-XX) ; Assumpta Mazzucco de Araujo (XXX.712.021-XX) ; Cora Maria Ney Ferreira (XXX.304.147-XX) ; Debora Roberta Mourao de Sousa Vieira (XXX.758.497-XX) ; Elenice Modesto Bessa Mata (XXX.919.072-XX) ; Elenilde Modesto Bessa (XXX.168.432-XX) ; Elidilma Raymunda Batista de Santana (XXX.421.635-XX) ; Elisabeth Batista de Santana (XXX.281.555-XX) ; Elisangela Mourao de Souza Ferreira (XXX.776.497-XX) ; Elissandra Mourao de Sousa (XXX.776.597-XX) ; Florence Wexel Dutra (XXX.692.078-XX) ; Janice Maria de Santana Mello (XXX.678.635-XX) ; Maria Emilia Guimaraes da Silva (XXX.050.614-XX) ; Maria Onilde Rosin Pereira (XXX.126.318-XX) ; Maria de Fatima da Silva Costa (XXX.885.524-XX) ; Marilene Santana de Mattos (XXX.190.565-XX) ; Paulina Sabio da Silva (XXX.037.210-XX) ; Sabrina Costa Roque (XXX.853.632-XX) ; Sandra Christina Guimaraes da Silva (XXX.425.824-XX) ; Sara Danielle Mourao de Sousa (XXX.128.707-XX) ; Semiramis Guimaraes da Silva (XXX.814.364-XX) ; Urania Raquel Mourao de Souza (XXX.191.557-XX) ; Wanda Wexel Dutra da Silva (XXX.184.738-XX) .
	1.2. Órgão: Ministério da Defesa - Comando da Aeronáutica (vinculador) .
	1.3. Relator: Ministro Vital do Rêgo.
	1.4. Representante do Ministério Público: Procuradora-Geral Cristina Machado da Costa e Silva.
	1.5. Unidade Técnica: Secretaria de Fiscalização de Pessoal (Sefip) .
	1.6. Representação legal: não há.
	1.7. Determinações/Recomendações/Orientações: não há.

Primeira Câmara

Ministério da Defesa - Comando da Aeronáutica (vinculador).

Angela Ney Ferreira Logulo (XXX.326.907-XX); Angela Virginia Guimaraes da Silva (XXX.752.614-XX); Assumpta Mazzucco de Araujo (XXX.712.021-XX); Cora Maria Ney Ferreira (XXX.304.147-XX); Debora Roberta Mourao de Sousa Vieira (XXX.758.497-XX); Elenice Modesto Bessa Mata (XXX.919.072-XX); Elenilde Modesto Bessa (XXX.168.432-XX); Elidilma Raymunda Batista de Santana (XXX.421.635-XX); Elisabeth Batista de Santana (XXX.281.555-XX); Elisangela Mourao de Souza Ferreira (XXX.776.497-XX); Elissandra Mourao de Sousa (XXX.776.597-XX); Florence Wexel Dutra (XXX.692.078-XX); Janice Maria de Santana Mello (XXX.678.635-XX); Maria Emilia Guimaraes da Silva (XXX.050.614-XX); Maria Onilde Rosin Pereira (XXX.126.318-XX); Maria de Fatima da Silva Costa (XXX.885.524-XX); Marilene Santana de Mattos (XXX.190.565-XX); Paulina Sabio da Silva (XXX.037.210-XX); Sabrina Costa Roque (XXX.853.632-XX); Sandra Christina Guimaraes da Silva (XXX.425.824-XX); Sara Danielle Mourao de Sousa (XXX.128.707-XX); Semiramis Guimaraes da Silva (XXX.814.364-XX); Urania Raquel Mourao de Souza (XXX.191.557-XX); Wanda Wexel Dutra da Silva (XXX.184.738-XX).

VITAL DO RÊGO

não há.

PENSÃO MILITAR (PMIL)

Secretaria de Fiscalização de Pessoal (Sefip).